# 债务重组结转坏账准备的性质？

提问人：zryhzwg 时间：2020-02-26 08:05:27
陈版主你好：
资产减值准备情况表-本期减少中包资产价值回升转回额、转销额、合并减少额和其他原因减少 4 个栏目。其中：转销额：反映企业在以前会计期间计提的减值准备，在本期因资产处置、核销等因素，转销的减值准备金额。
本期对已计提坏账准备的应收账款进行债务重组，同时结转的坏账准备属于“资产处置”还是“核销因素”。在附注应收账款中单独披露的“本年实际核销的应收账款情况”中是否包含债务债务重组结转的坏账准备。
我们理解：
“资产处置”因素，由于一项交易将计提的坏账准备进行结转。核销为，公司单方面做出不在行使债权人权利的行为。债务重组为一项应收账款换入了一项存货，实质为一项交易，因此债务重组结转的坏账准备，不应归类为“核销”因素。在单独披露的“本年实际核销的应收账款情况”中不包含债务重组结转的坏账准备。如企业要求“减值准备情况表中的转销额”必须和“本年实际核销的应收账款情况”，是否可以将债务重组结转的坏账准备，填入“其他原因减少”栏目中。
还请陈版给予指导。

回答人：chenyiwei
因债务重组而减记的债权金额，是在双方协商一致的基础上全部或部分放弃债权，这部分债权对应的收取现金流量的权利消灭。所以其性质上等同于核销。个人理解填入“核销因素”更恰当。

提问人：zryhzwg 时间：2020-02-27 08:05:27
陈总：
企业已执行新金融工具准则，假如应收债权 100 万元，已全额计提坏账准备。经债权人和债务人协商以 90 万元的存货清偿债务。
账务处理如下：
借：存货 90 万元
坏账准备 100 万元
贷：应收账款 100 万元
投资收益-以摊余成本计量的金融资产终止确认收益 100 万元
根据《中央企业资产减值准备财务核销工作规则》（国资评价 [2005]67 号）本规则所称资产减值准备财务核销是指企业按照国家有关财务会计制度和国资委有关财务监督规定，对预计可能发生损失的资产，经取得合法、有效证据证明确实发生事实损失，对该项资产进行处置，并对其账面余额和相应的资产减值准备进行财务核销的工作。
国资委规定的减值准备核销需要发生事实损失。上述业务中 100 万元的应收账款已经收回 90 万元，是否可以理解形成事实损失的金额为 10 万元，那么结转 100 万元的坏账准备，其中： 90 万元的坏账准备填入“其他原因减少”， 10万元的坏账准备填入“核销因素”。还是结转的 100 万元坏账准备全部填入“核销因素”呢？

回答人：chenyiwei
经考虑，也可以。